
---
title: "automatization_notebook"
output:
  html_document:
    df_print: paged
date: "`r Sys.Date()`"
---

```{r setup, include=FALSE}
knitr::opts_chunk$set(echo = TRUE)
```

```{r}
library(tidyverse)
library(readxl)
```

# Чтение данных

В вашем варианте нужно использовать датасеты cardio_train_big или cardio_train_not_too_big.

```{r}
data <- read_csv2('data/raw/cardio_train_big.csv')
head(data)
summary(data)
```

# Очистка данных

1) Уберите переменные, в которых пропущенных значений больше 20% или уберите субъектов со слишком большим количеством пропущенных значений. Напишите обоснование, почему вы выбрали тот или иной вариант:

**Обоснование**: В этом случае удаление данных с избытком пропусков предпочтительно, так как это минимизирует потерю полезной информации.

```{r}
# Проверка пропусков
missing_info <- colSums(is.na(data)) / nrow(data)
data <- data %>% select_if(~ mean(is.na(.)) <= 0.2)

# Удаление субъектов с большим количеством пропусков
data <- na.omit(data)
```

2) Переименуйте переменные в человекочитаемый вид (что делать с пробелами в названиях?);

```{r}
data <- data %>% rename(
  Gender = gender,
  AgeDays = age,
  HeightCM = height,
  WeightKG = weight,
  CholesterolLevel = cholesterol,
  GlucoseLevel = gluc
)
```

3) В соответствии с описанием данных приведите переменные к нужному типу (numeric или factor);

```{r}
data <- data %>% mutate(
  Gender = factor(Gender, levels = c(1, 2), labels = c("Female", "Male")),
  CholesterolLevel = factor(CholesterolLevel, levels = c(1, 2, 3)),
  GlucoseLevel = factor(GlucoseLevel, levels = c(1, 2, 3))
)
```

4) Отсортируйте данные по возрасту по убыванию;

```{r}
data <- data %>% arrange(desc(AgeDays))
```

5) Сохраните в файл outliers.csv субъектов, которые являются выбросами (например, по правилу межквартильного размаха);

```{r}
Q1 <- quantile(data$HeightCM, 0.25)
Q3 <- quantile(data$HeightCM, 0.75)
IQR <- Q3 - Q1
outliers <- data %>% filter(HeightCM < (Q1 - 1.5 * IQR) | HeightCM > (Q3 + 1.5 * IQR))
write_csv(outliers, 'outliers.csv')
```

# Визуализация данных

1) Построить гистограммы для переменных интереса.

```{r}
ggplot(data, aes(x = HeightCM)) + geom_histogram(bins = 30)
ggplot(data, aes(x = WeightKG)) + geom_histogram(bins = 30)
```

2) Построить диаграмму рассеяния для двух выбранных переменных.

```{r}
ggplot(data, aes(x = HeightCM, y = WeightKG)) +
  geom_point(alpha = 0.5) +
  labs(title = "Scatter plot of Height and Weight")
```

# Модели и прогнозы

1) Построить линейную регрессию или логистическую модель.

```{r}
model <- glm(cardio ~ HeightCM + WeightKG + Gender, data = data, family = binomial)
summary(model)
```

2) Сделать прогноз и оценить качество модели.

```{r}
predictions <- predict(model, type = "response")
roc_curve <- pROC::roc(data$cardio, predictions)
plot(roc_curve)
```

