---
title: "HW_datavis_3"
author: "Zarva_I"
date: "2024-12-29"
output:
  html_document: default
  word_document: default
---

```{r setup, include=FALSE}
knitr::opts_chunk$set(echo = TRUE, results = 'show')
```

```{r}
library(dplyr)
library(ggplot2)
theme_set(theme_minimal())
library(ggpubr)

library(factoextra)
library(FactoMineR)
library(ggbiplot)
library(corrplot)
library(tidyverse)
library(devtools)
if(!requireNamespace("ggbiplot", quietly = TRUE)) {
  devtools::install_github("vqv/ggbiplot")
}
```

# 1. Загрузка датасета. Удаление колонок с пропусками >100
```{r}

df <- "data/raw/very_low_birthweight.RDS"
data <- readRDS(df)

#удаление колонок с пропусками >100 и строк с NA

data_clear <- data %>% 
  select(where(~ sum(is.na(.)) <= 100)) 

data_clear <- data_clear %>% 
  drop_na()

print(dim(data))
print(dim(data_clear))
str(data_clear)

```

# 2. Построение графиков плотности распределения. Удаление выбросов. проеборазование переменных для датасета final_data

```{r}

data_clear_cor <- data_clear %>%
  select(is.integer | is.numeric)
  
str(data_clear_cor)

data_clear_cor <- cor(data_clear_cor)
data_clear_cor

corrplot(data_clear_cor, method = "color", type = "lower", 
         addCoef.col = "grey30", diag = FALSE,
         cl.pos = "b", tl.col = "grey10",
         col = COL2('RdBu', 10))


library(corrr)
data_clear_cor %>% 
  network_plot(min_cor = .25)

library(GGally)
ggpairs(data_clear_cor, progress = F)

final_data <- data_clear %>% mutate(across(where(is.character), as.factor))
str(final_data)

```
```{r}
final_data_HM <- final_data %>%
  select_if(is.numeric)
  
str(final_data_HM)
final_data_HM <- scale(final_data_HM)
head(final_data_HM)

library(ggfortify) 

autoplot(final_data_HM)

library(pheatmap)

final_data_HM_dist <- dist(final_data_HM)


pheatmap(final_data_HM, 
         show_rownames = FALSE, 
         clustering_distance_rows = final_data_HM_dist,
         clustering_method = "ward.D2", 
         cutree_rows = 5,
         cutree_cols = length(colnames(final_data_HM)),
         angle_col = 90, 
         main = "Dendrograms for clustering rows and columns with heatmap")

```

##Кластеризация выполнена на 5 групп. На первый взгляд распределение данных досататочно гомогенно. Обращает на себя выделение 1 кластера, по-видимому с "+" резульатом столбца "dead".

```{r}
data_graph <- ggplot() +
  geom_point(data = data_clear, aes(x = gest, y = bwt, color = inout)) +
  theme_minimal()
data_graph
```



# 3 Тест на сравнение значений
```{r}
library(rstatix)

test_result <- data_clear %>%
  t_test(lowph ~ inout)

print(test_result)

```

## У пациентов группы transported более низкая выживаемость. Скорее всего сказывается  необходимость в транспортивке более тяжелых пациентов и условия трансопртировки (+время)


```{r}
data_clear_PCA <- data_clear %>%
  select(lowph, apg1)
data.pca <- prcomp(data_clear_PCA, 
                scale = T)

data.pca$rotation

ggplot() +
  geom_point(data = data.pca$x, # Новые переменные лежат здесь
             aes(x = PC1, y = PC2)) +
  theme_minimal() 
```

```{r}
library(FactoMineR)

data_clear_PCA_full <- prcomp(final_data_HM, 
                scale = T)

summary(data_clear_PCA_full)
fviz_eig(data_clear_PCA_full, addlabels = T, ylim = c(0, 40))
fviz_pca_var(data_clear_PCA_full, col.var = "contrib")
fviz_contrib(data_clear_PCA_full, choice = "var", axes = 1, top = 24) # 1
fviz_contrib(data_clear_PCA_full, choice = "var", axes = 2, top = 24) # 2
fviz_contrib(data_clear_PCA_full, choice = "var", axes = 3, top = 24) # 3
```


```{r}
#КОД РАБОТАЕТ, НО ПРОБЛЕМА С НИТИРОВАНИЕМ

#library(ggbiplot)
#print(ggbiplot(data_clear_PCA_full, 
#         alpha = 0.1, 
#         scale = 0,
#         labels = NULL) +
#  theme_minimal())

library(factoextra)
fviz_pca_biplot(data_clear_PCA_full, 
                label = "var", 
                col.var = "blue", 
                col.ind = "red")
```

```{r}
library(plotly)
plot_ly(data = data_clear, 
            x=~apg1, 
            y=~bwt, 
            z=~gest, 
            size = 1,
            type="scatter3d", mode="markers")
```

## Алгоритм PCA не ассоциирует данные с категориальными переменными, т.е. не производит классификацию. В данном датасете охват 75% данных производится лишь при использовании шестой главной компоненты, что говорит о том, что стоит найти замену PCA для регуляризации данных, например UMAP.

