---
title: "HW_datavis_2"
author: "Zarva_I"
date: "2024-12-28"
output: html_document
---

```{r setup, include=FALSE}
knitr::opts_chunk$set(echo = TRUE)
```

```{r}
#Загрузка библиотек
library(tidyverse)
library(ggpubr)
```

```{r}
# Загрузка данных
data <- read.csv("data/raw/hogwarts_2024.csv")
str(data)
```

# Диаграммы рассеяния (скаттерплоты)
```{r}
scatter_plot <- ggplot(data, aes(x = result, y = `Herbology.exam`)) +
  geom_point(color = "blue", size = 2) +
  geom_smooth(method = "lm", se = FALSE, color = "red", linetype = "dashed") +
  labs(
    title = "Связь между суммарным баллом за год и оценкой за травологию",
    x = "Суммарный балл за год",
    y = "Оценка за экзамен по травологии"
  ) +
  theme_minimal(base_size = 14)
print(scatter_plot)
```

```{r}
par(mfrow = c(2, 2))
faculty_colors <- c(
  "Ravenclaw" = "blue",
  "Hufflepuff" = "gold",
  "Gryffindor" = "red",
  "Slytherin" = "green"
)
data$house <- factor(data$house, levels = names(faculty_colors))
plot(
  data$result, data$`Herbology.exam`,
  col = faculty_colors[data$house],
  pch = 16,
  main = "Herbology Exam",
  xlab = "Суммарный балл за год",
  ylab = "Оценка за экзамен"
)
abline(lm(`Herbology.exam` ~ result, data = data), col = "black", lty = 2)

plot(
  data$result, data$`Muggle studies exam`,
  col = faculty_colors[data$house],
  pch = 16,
  main = "Muggle Studies Exam",
  xlab = "Суммарный балл за год",
  ylab = "Оценка за экзамен"
)
abline(lm(`Muggle.studies.exam` ~ result, data = data), col = "black", lty = 2)

plot(
  data$result, data$`Divinations.exam`,
  col = faculty_colors[data$house],
  pch = 16,
  main = "Divinations Exam",
  xlab = "Суммарный балл за год",
  ylab = "Оценка за экзамен"
)
abline(lm(`Divinations.exam` ~ result, data = data), col = "black", lty = 2)

plot(
  data$result, data$`Potions.exam`,
  col = faculty_colors[data$house],
  pch = 16,
  main = "Potions Exam",
  xlab = "Суммарный балл за год",
  ylab = "Оценка за экзамен"
)
abline(lm(`Potions.exam` ~ result, data = data), col = "black", lty = 2)
par(mfrow = c(1, 1))
```

```{r}
par(mfrow = c(2, 2))

faculty_colors <- c(
  "Ravenclaw" = "blue",
  "Hufflepuff" = "gold",
  "Gryffindor" = "red",
  "Slytherin" = "green"
)
data$house <- factor(data$house, levels = names(faculty_colors))

plot(
  data$result, data$`Herbology.exam`,
  col = faculty_colors[data$house],
  pch = 16,
  main = "Herbology Exam",
  xlab = "Суммарный балл за год",
  ylab = "Оценка за экзамен"
)
for(house in levels(data$house)) {
  abline(lm(`Herbology.exam` ~ result, data = data[data$house == house, ]),
         col = faculty_colors[house], lty = 2)
}

plot(
  data$result, data$`Muggle.studies.exam`,
  col = faculty_colors[data$house],
  pch = 16,
  main = "Muggle Studies Exam",
  xlab = "Суммарный балл за год",
  ylab = "Оценка за экзамен"
)
for(house in levels(data$house)) {
  abline(lm(`Muggle.studies.exam` ~ result, data = data[data$house == house, ]),
         col = faculty_colors[house], lty = 2)
}

plot(
  data$result, data$`Divinations.exam`,
  col = faculty_colors[data$house],
  pch = 16,
  main = "Divinations Exam",
  xlab = "Суммарный балл за год",
  ylab = "Оценка за экзамен"
)
for(house in levels(data$house)) {
  abline(lm(`Divinations.exam` ~ result, data = data[data$house == house, ]),
         col = faculty_colors[house], lty = 2)
}

plot(
  data$result, data$`Potions.exam`,
  col = faculty_colors[data$house],
  pch = 16,
  main = "Potions Exam",
  xlab = "Суммарный балл за год",
  ylab = "Оценка за экзамен"
)
for(house in levels(data$house)) {
  abline(lm(`Potions.exam` ~ result, data = data[data$house == house, ]),
         col = faculty_colors[house], lty = 2)
}
par(mfrow = c(1, 1))
```
# geom_col и вещи вокруг него

```{r}
# Преобразование данных: суммирование баллов по неделям (1-17)
data_long <- data %>%
  select(bloodStatus, starts_with("week_")) %>%
  pivot_longer(
    cols = starts_with("week_"),
    names_to = "week",
    values_to = "score"
  ) %>%
  mutate(week = as.numeric(str_extract(week, "\\d+"))) %>%
  filter(week <= 17)

# Построение графика: распределение баллов по неделям и происхождению
barplot_weeks <- data_long %>%
  group_by(bloodStatus, week) %>%
  summarise(total_score = sum(score, na.rm = TRUE)) %>%
  ggplot(aes(x = week, y = total_score, fill = bloodStatus)) +
  geom_col(position = "dodge") +
  labs(
    title = "Распределение баллов по неделям и происхождению",
    x = "Неделя",
    y = "Суммарный балл",
    fill = "Происхождение"
  ) +
  theme_minimal(base_size = 14) +
  theme(axis.text.x = element_text(angle = 45, hjust = 1))

print(barplot_weeks)

```
## Полукровкам в мире ГП приходилось постоянно доказывать свой уровень владения магией, поэтому они учились прилежнее заносчивых чистокровок. Скорее всего, всю эту статистику по баллам тащила Гермиона. 

```{r}
ranked_data_long <- data %>%
  select(bloodStatus, sex, starts_with("week_")) %>%
  pivot_longer(
    cols = starts_with("week_"),
    names_to = "week",
    values_to = "score"
  ) %>%
  mutate(week = as.numeric(str_extract(week, "\\d+"))) %>%
  filter(week <= 17) %>%
  group_by(week) %>%
  mutate(total_score_week = sum(score, na.rm = TRUE)) %>%
  ungroup() %>%
  arrange(desc(total_score_week), week)

# Построение графика: распределение баллов по неделям и происхождению с числом студентов
barplot_ranked_weeks <- ranked_data_long %>%
  group_by(bloodStatus, week) %>%
  summarise(
    total_score = sum(score, na.rm = TRUE),
    student_count = n()
  ) %>%
  ggplot(aes(x = reorder(factor(week), -total_score), y = total_score, fill = bloodStatus)) +
  geom_col(position = position_dodge()) +
  geom_label(aes(label = student_count),
             position = position_dodge(width = 0.9),
             size = 3) +
  labs(
    title = "Распределение баллов по ранжированным неделям и происхождению",
    x = "Неделя (ранжирована)",
    y = "Суммарный балл",
    fill = "Происхождение"
  ) +
  theme_minimal(base_size = 14) +
  theme(axis.text.x = element_text(angle = 45, hjust = 1))

print(barplot_ranked_weeks)

```

```{r}
barplot_with_gender <- ranked_data_long %>%
  group_by(bloodStatus, sex, week) %>%
  summarise(
    total_score = sum(score, na.rm = TRUE),
    student_count = n()
  ) %>%
  ggplot(aes(x = reorder(factor(week), -total_score), y = total_score, fill = bloodStatus)) +
  geom_col(position = position_dodge(width = 0.9)) +
  scale_y_continuous(
    breaks = seq(0, max(ranked_data_long$total_score_week, na.rm = TRUE), by = 1000),
    expand = expansion(mult = c(0, 0.1))
  ) +
  labs(
    title = "Распределение баллов по неделям, происхождению и полу",
    x = "Неделя (ранжирована)",
    y = "Суммарный балл",
    fill = "Происхождение"
  ) +
  facet_wrap(~ sex, scales = "free_y") +
  theme_minimal(base_size = 14) +
  theme(
    axis.text.x = element_text(angle = 45, hjust = 1),
    legend.position = "top",
    panel.spacing = unit(1, "lines")
  )

# Сохранение графика
ggsave("barplot_with_gender.png", barplot_with_gender, width = 12, height = 8)

print(barplot_with_gender)

```

```{r}
barplot_horizontal <- barplot_with_gender + coord_flip() +
  labs(title = "Распределение баллов по неделям, происхождению и полу (горизонтально)")


print(barplot_horizontal)
```


## Функция coord_flip() в ggplot2 используется для смены ориентации графика. Это полезно, когда производится оценка множества категорий.

# Разное

```{r}
# Задание 1: Сравнение распределений по зельеварению и древним рунам

plot1 <- ggplot(data, aes(x = `Potions.exam`, fill = "Potions")) +
  geom_histogram(binwidth = 5, alpha = 0.6, position = "identity", fill = "blue") +
  labs(
    title = "Баллы за зельеварение",
        x = "Баллы",
    y = "Количество студентов"
  ) +
  theme_minimal()

plot2 <- ggplot(data, aes(x = `Study.of.ancient.runes.exam`, fill = "Runes")) +
  geom_histogram(binwidth = 5, alpha = 0.6, position = "identity", fill = "green") +
  labs(
    title = "Баллы за древние руны",
    x = "Баллы",
    y = "Количество студентов"
  ) +
  theme_minimal()

plot3 <- ggplot(data, aes(x = "Potions", y = `Potions.exam`, fill = "Potions")) +
  geom_boxplot(fill = "blue", alpha = 0.6) +
  geom_boxplot(aes(x = "Runes", y = `Study.of.ancient.runes.exam`, fill = "Runes"), fill = "green", alpha = 0.6) +
  labs(
    title = "Сравнение распределений по боксплотам",
    x = "Предмет",
    y = "Баллы"
  ) +
  theme_minimal()

plot4 <- ggplot() +
  geom_density(data = data, aes(x = `Potions.exam`, color = "Potions"), size = 1, fill = "blue", alpha = 0.3) +
  geom_density(data = data, aes(x = `Study.of.ancient.runes.exam`, color = "Runes"), size = 1, fill = "green", alpha = 0.3) +
  labs(
    title = "Сравнение плотностей",
    x = "Баллы",
    y = "Плотность"
  ) +
  theme_minimal()

# Объединение графиков
combined_plot <- ggarrange(plot1, plot2, plot3, plot4, ncol = 2, nrow = 2, heights = c(1, 1))

print(combined_plot)

# Задание 2: Средний балл по зельеварению по происхождению
average_plot <- data %>%
  group_by(bloodStatus) %>%
  summarise(mean_score = mean(`Potions.exam`, na.rm = TRUE)) %>%
  mutate(bloodStatus = fct_relevel(bloodStatus, "маглорожденные", "чистокровные", "полукровки")) %>%
  ggplot(aes(x = bloodStatus, y = mean_score, fill = bloodStatus)) +
  geom_col() +
  labs(
    title = "Средний балл по зельеварению по происхождению",
    x = "Происхождение",
    y = "Средний балл"
  ) +
  theme_minimal()

print(average_plot)

distribution_plot <- ggplot(data, aes(x = `Potions.exam`, fill = bloodStatus)) +
  geom_density(alpha = 0.5) +
  labs(
    title = "Распределение баллов по зельеварению",
    x = "Баллы",
    y = "Плотность"
  ) +
  theme_minimal()


final_combined_plot <- ggarrange(average_plot, distribution_plot, ncol = 1, nrow = 2, align = "hv")
print(final_combined_plot)
```




