---
title: "HW_datavis_3"
author: "Zarva_I"
date: "2024-12-29"
output: html_document
---

```{r setup, include=FALSE}
knitr::opts_chunk$set(echo = TRUE)
```

```{r}
library(dplyr)
library(ggplot2)
library(rstatix)
library(readr)
library(GGally)
library(ggfortify)
library(pheatmap)
library(reshape2)
```

# 1. Загрузка датасета. Удаление колонок с пропусками >100
```{r}

dataset_path <- "data/raw/very_low_birthweight.RDS"
data <- readRDS(dataset_path)

data_cleaned <- data


missing_counts <- colSums(is.na(data_cleaned))

columns_to_keep <- names(missing_counts[missing_counts <= 100])
data_cleaned <- data_cleaned[, columns_to_keep]

data_cleaned <- na.omit(data_cleaned)


categorical_columns <- sapply(data_cleaned, is.character)
for (col in names(categorical_columns[categorical_columns])) {
  data_cleaned[[col]] <- as.factor(data_cleaned[[col]])
}

print("Размер очищенного датасета:")
print(dim(data_cleaned))

str(data_cleaned)

saveRDS(data_cleaned, file = "very_low_birthweight_cleaned.RDS")

```

# 2. Построение графиков плотности распределения. Удаление выбросов. проеборазование переменных 
# для датасета data_clean

```{r}
# Преобразуем категориальные переменные в факторы
final_data <- final_data %>% mutate(across(where(is.character), as.factor))

# Построим графики плотности распределения для числовых переменных
numeric_vars <- final_data %>% select(where(is.numeric))
for (var in names(numeric_vars)) {
  print(
    ggplot(final_data, aes_string(x = var)) +
      geom_density(fill = "blue", alpha = 0.5) +
      ggtitle(paste("Плотность распределения переменной", var)) +
      theme_minimal()
  )
}

# Удаление выбросов с использованием IQR
remove_outliers <- function(data, cols) {
  for (col in cols) {
    Q1 <- quantile(data[[col]], 0.25)
    Q3 <- quantile(data[[col]], 0.75)
    IQR <- Q3 - Q1
    lower_bound <- Q1 - 1.5 * IQR
    upper_bound <- Q3 + 1.5 * IQR
    data <- data %>% filter(data[[col]] >= lower_bound & data[[col]] <= upper_bound)
  }
  return(data)
}

final_data <- remove_outliers(final_data, names(numeric_vars))

# Построим графики плотности для birth и exit, раскрасив их по переменной inout
if ("birth" %in% names(final_data) & "exit" %in% names(final_data) & "inout" %in% names(final_data)) {
  print(
    ggplot(final_data, aes(x = birth, fill = as.factor(inout))) +
      geom_density(alpha = 0.5) +
      ggtitle("Плотность распределения переменной birth с учетом inout") +
      theme_minimal() +
      scale_fill_discrete(name = "inout")
  )

  print(
    ggplot(final_data, aes(x = exit, fill = as.factor(inout))) +
      geom_density(alpha = 0.5) +
      ggtitle("Плотность распределения переменной exit с учетом inout") +
      theme_minimal() +
      scale_fill_discrete(name = "inout")
  )
}

# Сохраним очищенные данные для дальнейшего анализа
saveRDS(final_data, "cleaned_very_low_birthweight.RDS")
```


# 3 
## Согласно ЦПТ при достаточной выборке мы можем использовать т-тест Стьюдента
```{r}
test_result <- data_cleaned %>%
  t_test(lowph ~ inout)

print(test_result)

data_cleaned %>%
  ggboxplot(x = "inout", y = "lowph", add = "jitter", 
            title = "Сравнение lowph между группами inout")

```

## У пациентов группы transported более низкая выживаемость. Скорее всего сказывается на необходимость в транспортивке более тяжелых пациентов и условия трансопртировки (+время)

# 4. Кор тест, хитмэп
```{r}
excluded_columns <- c("birth", "year", "exit")
numeric_data <- data %>%
  select(where(is.numeric)) %>%
  select(-one_of(excluded_columns))

cor_matrix <- cor(numeric_data, use = "complete.obs")

melted_cor <- melt(cor_matrix)
ggplot(melted_cor, aes(Var1, Var2, fill = value)) +
  geom_tile() +
  scale_fill_gradient2(low = "blue", high = "red", mid = "white", midpoint = 0) +
  theme_minimal() +
  labs(title = "Корреляционная тепловая карта", x = NULL, y = NULL)

ggpairs(numeric_data, title = "Парные зависимости между переменными")
```


```{r}

excluded_columns <- c("birth", "year", "exit")
numeric_data <- data[, sapply(data, is.numeric)]
numeric_data <- numeric_data[, !colnames(numeric_data) %in% excluded_columns]

very_low_birthweight_scaled <- scale(numeric_data)

very_low_birthweight_dist <- dist(very_low_birthweight_scaled)

pheatmap(very_low_birthweight_scaled, 
         show_rownames = FALSE, 
         clustering_distance_rows = very_low_birthweight_dist,
         clustering_distance_cols = "euclidean", # Можно изменить, если требуется другой метод
         clustering_method = "ward.D2", 
         cutree_rows = 5, 
         cutree_cols = 5,
         angle_col = 45, 
         main = "Heatmap with Dendrograms for Hierarchical Clustering")
```

```{r}

```


