---
title: "Home_work_lecture_1"
author: "Zarva_I"
date: "2024-09-22"
output:
  word_document: default
  html_document:
    df_print: paged
---

```{r setup, include=FALSE}
knitr::opts_chunk$set(echo = TRUE)
library(dplyr)
```

```{r}
#Чтение файла
df <- read.csv("data/raw/carrental_id.csv", header = TRUE)
head(df, 5)
```

```{r}
#DF без 1 столбца
df <- df %>% select(-X)
head(df, 5)
```

```{r}
#Распространенность "опытных"
prevalence_experience <- sum(df$experience == 1) / nrow(df)
cat("Распространенность “experience”:", prevalence_experience, "\n")
```

```{r}
#Риск “accident” в общей группе, в группе “experience” и в группе без “experience”
all_risk_accident <- mean(df$accident)
risk_accident_experience <- sum(df$accident[df$experience == 1] == 1) / sum(df$experience == 1)
risk_accident_no_experience <- sum(df$accident[df$experience == 0] == 1) / sum(df$experience == 0)
cat("Общий риск ДТП (accident):", all_risk_accident, "(", (all_risk_accident*100), "%)", "\n")
cat("Риск ДТП среди водителей со стажем:",  round(risk_accident_experience,2),"(", round(risk_accident_experience*100,2), "%)", "\n")
cat("Риск ДТП среди водителей без стажа:", round(risk_accident_no_experience,2),"(", round(risk_accident_no_experience*100,2),"%)", "\n")
```
```{r}
#Присоединяем столбец с временем аренды
df <- df %>% mutate(rent_time = stop - start)
head(df, 5)
```



```{r}
#incidence_rate(All), incidence_rate(experience), incidence_rate(no experience)

IR_all <- sum(df$accident) / sum(df$rent_time)
IR_exp <- sum(df$accident[df$experience == 1]) / sum(df$rent_time[df$experience == 1])
IR_no_exp <- sum(df$accident[df$experience == 0]) / sum(df$rent_time[df$experience == 0])

cat("Общая инцидентность (ДТПшность):", round(IR_all, 4), "\n")
cat("Инцидентность среди водителей со стажем:", round(IR_exp,4), "\n")
cat("Инцидентность среди водителей без стажа:", round(IR_no_exp,4), "\n")
```
#**Конклюжнъ**

#Распространенность "experience" - 32% пользователей сервиса имеют водительский стаж; 

#Риск "accident": общий - 22% вероятности того, что любой арендованный автомобиль попадет в ДТП, группа “experience” - 9,38% вероятности того, что автомобиль с "опытным" водителем попадет в ДТП, группа “no_experience” - 27.94% вероятности того, что автомобиль с "неопытным" водителем попадет в ДТП, что значительно превышает риск у водителя, имеющего опыт вождения. 

#Плотность событий (incidence rate) в общей группе - 0.003 означает, что произойдут примерно 3 аварии на каждые 1000 дней аренды.

#IR среди водителей со стажем - 0.00318; 

#IR среди водителей без стажа - 0.00303 Показатель ниже, чем у "опытных" водителей. Это доказывает использование показателей инцидентности является более оправданным для поиска "группы риска".

#Примечание

#Использование информации об id заказа, водителя и транспорта (и другой) в оценке риска ДТП может быть использовано для выявления некоторых зависимостей. Например, длительности аренды перед ДТП, составления вероятного портрета рискованного водителя, наличия скрытых неисправностей авто и др. Я уверен, что это и многое другое уже интегрировано в систему оценки рисков ДТП при аренде.


```{r}

```