---
title: "HW_power_analisys"
author: "Zarva_I"
output: html_document
---

```{r setup, include=FALSE}
knitr::opts_chunk$set(echo = TRUE)
```


```{r}
# Загрузка библиотек
library(TrialSize)
library(epiR)
```

## Задача 1
### Предположения^
### Среднее улучшение индекса ОФВ1/ЖЕЛ для препарата R: 7.2 ± 3.1%
### Граница не меньшей эффективности: 2%
### Альфа = 0.025 (односторонняя), Мощность = 80% (Бета = 0.2)
```{r}
result_task1 <- TwoSampleMean.NIS(
    alpha = 0.025,
    beta = 0.2,
    sigma = 3.1,
    k = 1,
    delta = 0,
    margin = 2
)

print(paste("Размер выборки на группу (чел.):", ceiling(result_task1)));
adjusted_sample_size <- ceiling(result_task1 / (1 - 0.2) / (1 - 0.1))
print(paste("Скорректированный размер выборки на группу с учётом выбывания (чел.):", adjusted_sample_size))

```
## Задача 2
### Предположения:
### Доля пациентов без новых очагов на МРТ для препарата R: 66%
### Ожидаемое улучшение для препарата T: 15%
### Граница превосходства: 1%
### Соотношение распределения: 2 (группа T к группе R)
### Альфа = 0.025 (односторонняя), Мощность = 80% (Бета = 0.2)


```{r}
p_treat <- 0.81
p_control <- 0.66
r <- 2 

n_total <- epi.sssupb(
    treat = p_treat,
    control = p_control,
    delta = 0.01,
    alpha = 0.025,
    power = 0.8,
    r = r,
    n = NA
)

n_treat <- n_total[['n.treat']]
n_control <- n_total[['n.control']]

print(paste("Размер выборки для группы лечения:", ceiling(n_treat), " для контрольной группы:", ceiling(n_control)))

adjusted_sample_size_treat <- ceiling(n_treat / (1 - 0.2) / (1 - 0.1))
adjusted_sample_size_control <- ceiling(n_control / (1 - 0.2) / (1 - 0.1))

print(paste("Скорректированный размер выборки для группы лечения:", adjusted_sample_size_treat, "для контрольной группы:", adjusted_sample_size_control))

```
## Задача 3
### Предположения:
### Средняя кровопотеря для препарата B: 306 ± 52 мл
### Ожидаемое снижение для препарата A: 20%
### Граница превосходства: 50 мл
### Соотношение распределения: 3:1 (75% к 25%)
### Альфа = 0.025 (односторонняя), Мощность = 80% (Бета = 0.2)

```{r}
mean_B <- 306
std_B <- 52
mean_A <- mean_B * 0.8
delta <- 50
allocation_ratio <- 3

result_task3 <- TwoSampleMean.NIS(
    alpha = 0.025,
    beta = 0.2,
    sigma = std_B,
    k = allocation_ratio,
    delta = mean_B - mean_A,
    margin = delta
)

sample_size_A <- ceiling(result_task3 * (allocation_ratio / (1 + allocation_ratio)))
sample_size_B <- ceiling(result_task3 / (1 + allocation_ratio))

print(paste("Размер выборки для группы препарата A:", sample_size_A, "; для группы препарата B:", sample_size_B));

adjusted_sample_size_A <- ceiling(sample_size_A / (1 - 0.2) / (1 - 0.1))
adjusted_sample_size_B <- ceiling(sample_size_B / (1 - 0.2) / (1 - 0.1))

print(paste("Скорректированный размер выборки для группы препарата A:", adjusted_sample_size_A, "; для группы препарата B:", adjusted_sample_size_B))

```
## Задача 4
### Предположения:
### Частота рецидивов для препарата X: 32%
### Ожидаемое снижение для препарата Y: 15%
### Граница превосходства: 5%
### Всего доступно упаковок препарата X: 250
### Альфа = 0.025 (односторонняя), Мощность = 80% (Бета = 0.2)

```{r}
p_x <- 0.32
p_y <- 0.17
delta <- 0.05
packs_x <- 250

r <- packs_x / 250
result_task4 <- epi.sssupb(
    treat = p_y,
    control = p_x,
    delta = 0,
    alpha = 0.025,
    power = 0.8,
    r = r,
    n = NA
)

n_treat <- result_task4[['n.treat']]
n_control <- result_task4[['n.control']]

print(paste("Размер выборки для группы препарата Y:", ceiling(n_treat), "; для группы препарата X:", ceiling(n_control)))
adjusted_sample_size_y <- ceiling(n_treat / (1 - 0.2) / (1 - 0.1))
adjusted_sample_size_x <- ceiling(n_control / (1 - 0.2) / (1 - 0.1))
print(paste("Скорректированный размер выборки для группы препарата Y:", adjusted_sample_size_y, "; для группы препарата X:", adjusted_sample_size_x))
```





