---
title: <span style="color:blue">"Hb1Ac association analysis"</span>
author: "Zarva I."
output: html_document
---

```{r setup, include=FALSE}
knitr::opts_chunk$set(echo = FALSE)
```

```{r, include=FALSE}
library(readxl)
library(dplyr)
library(GGally)
library(ggplot2)
library(FactoMineR)
library(factoextra)
library(gtsummary)
library(ggResidpanel)
library(car)
library(forestmodel)
```

## **Общее описание данных:**

#### Датасет содержит 5 доменов с 72 предикторами, включая показатель гликированного гемолгобина (**LBXGH**) в % (далее HbA1c), который будет взят за целевую переменную в регрессионном анализе.Всего наблюдений без пропущенных значений - 916.

## **Выбор предикторов**
#### Для построения статистической модели регрессии использовался набор следующих предикторов:

#### - Среднее артериальное давление (САД) = 1/3 * Сист АД (**BPXSY**) + 2/3 * Диаст АД (**BPXDI**)
###### Связь: люди, страдающие избыточным весом = не имеющие постоянной достаточной физической активности, чаще имеют повышенные показатели АД;
#### - Индекс массы тела - BMI (**BMXBMI**)
###### Связь: 1) У людей с избыточной массой тела, часто развивается инсулинорезистентность, что приводит к увеличению уровня гликированного гемоглобина; 2) Повышенный риск преддиабета и диабета 2 типа -> высокие значения HbA1; 3) У людей с ожирением изменяется липидный и углеводный обмен; 4) У людей с избыточной массой тела часто ниже уровень физической активности, что снижает чувствительность к инсулину и способствует повышению глюкозы в крови, что опять-таки влияет на уровень HbA1c.5) У людей с избыточной массой тела часто наблюдается высококалорийная диета с высоким содержанием простых углеводов.
#### - Для оценки физической активности с учетом предикторов, описывающих величину предложена переменная Activity Days Score (ADS) = (5 * PAQ610) + (3 * PAQ625) + (4 * PAQ640) + (5 * PAQ655) + (3 * PAQ670)
##### Были включены следующие переменные:
##### - PAQ610 - Количество дней интенсивной работы
##### - PAQ625 - Количество дней умеренной работы
##### - PAQ640 - Количество дней ходьбы или езды на велосипеде
##### - PAQ655 - Дни активного отдыха
##### - PAQ670 - Количество дней умеренной рекреационной активности
##### - PAD680 - Минуты сидячей активности
 
```{r, include=FALSE}
# Чтение файла
df <- read_xlsx('data/raw/HW_data.xlsx')
df <- df %>%
  mutate(
    RIAGENDR = factor(RIAGENDR, levels = c(1, 2), labels = c("Male", "Female")),
    DRQSDT4 = factor(DRQSDT4, levels = c(1, 2), labels = c("Yes", "No")),
    DRQSDT7 = factor(DRQSDT7, levels = c(1, 2), labels = c("Yes", "No")),
    DIQ010 = factor(DIQ010, levels = c(1, 2), labels = c("Yes", "No")),
    DIQ070 = factor(DIQ070, levels = c(1, 2), labels = c("Yes", "No"))
  )
```

## Анализ распределения целевой переменной

```{r, include=TRUE}
# Построение boxplot для оценки выбросов
ggplot(df, aes(y = LBXGH)) +
  geom_boxplot(outlier.color = "red", outlier.shape = 16, outlier.size = 2) +
  labs(title = "Диаграмма размаха (Boxplot) для HbA1c",
       y = "HbA1c") +
  theme_minimal()

# Построение плотности распределения с визуализацией 95%-квантиля
quantile_95 <- quantile(df$LBXGH, 0.95, na.rm = TRUE)

ggplot(df, aes(x = LBXGH)) +
  geom_density(fill = "blue", alpha = 0.5) +
  geom_vline(xintercept = quantile_95, color = "red", linetype = "dashed", size = 1) +
  labs(title = "Плотность распределения HbA1c с 95%-квантилем",
       x = "HbA1c",
       y = "Плотность") +
  theme_minimal()
```

#### Для нивелирования влияния выбросов было принято решение привести их к значению 95 процентиля

```{r, include=TRUE}
# Создаем новую переменную HbA1cбез выбросов
df$LBXGH1 <- ifelse(df$LBXGH > quantile_95, quantile_95, df$LBXGH)

# Вывод квантиля и нескольких строк данных
print(paste("95%-квантиль LBXGH:", quantile_95))

ggplot(df, aes(x = LBXGH1)) +
  geom_density(fill = "blue", alpha = 0.5) +
  geom_vline(xintercept = quantile_95, color = "red", linetype = "dashed", size = 1) +
  labs(title = "Плотность распределения HbA1c с корректировкой выбрсов",
       x = "HbA1c",
       y = "Плотность") +
  theme_minimal()
```


```{r, include=FALSE}
# Выбор предикторов
df_pred <- df %>%
  select(LBXGH1, RIAGENDR, BPXSY, BPXDI, BMXBMI, PAQ610, PAQ625, PAQ640, PAQ655, PAQ670, PAD680, DRQSDT7, DRQSDT4, DIQ070, DIQ010)

# расчёт САД
df_pred$MeanBP <- round((1/3) * df$BPXSY + (2/3) * df$BPXDI,3)


#Расчет индекса общей физической активности (IPA)
df_pred_IPA <- df_pred %>%
  mutate(
    IPA = round((5 * PAQ610) +  # Дни интенсивной работы
                (3 * PAQ625) +  # Дни умеренной работы
                (4 * PAQ640) +  # Дни прогулок или езды на велосипеде
                (5 * PAQ655) +  # Дни интенсивной рекреационной активности
                (3 * PAQ670) -  # Дни умеренной рекреационной активности
                (PAD680 / (60 * 24)), 3)
  ) %>%
  mutate(
    IPA = ifelse(IPA < 0, 0, IPA)  # Заменяем отрицательные значения IPA на 0
  )


```

#### Оценка структуры данных
```{r, include=TRUE}
#
head(df_pred)


data_cor <- df_pred %>%
  select(LBXGH1, MeanBP, BPXSY, BPXDI, BMXBMI, PAQ610, PAQ625, PAQ640, PAQ655, PAQ670, PAD680)
data_cor_m <- cor(data_cor)
ggpairs(data_cor_m, progress = F)




```

```{r}
# PCA для всех факторов

df_pred_PCA <- prcomp(data_cor, 
                scale = T)

summary(df_pred_PCA)
fviz_eig(df_pred_PCA, addlabels = T, ylim = c(0, 40))
fviz_pca_var(df_pred_PCA, col.var = "contrib")
```
### Наблюдается сильная корреляция некоторых переменных, что может оказать негативный эффект при построении модели. 

```{r}
# Визуализация
data_cor_IPA <- df_pred_IPA %>%
  select(LBXGH1, BMXBMI, MeanBP, IPA)
data_cor_m_IPA <- cor(data_cor_IPA)
ggpairs(data_cor_m_IPA, progress = F)

#PCA IPA
df_pred_IPA_PCA <- prcomp(data_cor_IPA, 
                scale = T)

summary(df_pred_IPA_PCA)
fviz_eig(df_pred_IPA_PCA, addlabels = T, ylim = c(0, 40))
fviz_pca_var(df_pred_IPA_PCA, col.var = "contrib")

```

#### Нам необходимо учитывать, что приём гипогликемических препаратов будет модификатором эффекта физической активность на показатель HbA1c. Для исключения данного эффекта, принято исключить из модели пациентов, принимающих такую терапию (**DIQ070**) (уровень наличия корреляции приёма препаратов и уровня HbA1c. R= -0.917);
#### Также наличие заболевания Сахарный диабет I типа вне зависимости от уровня физической активности будет предрасполагать к повышению HbA1c, поэтому на этом этапе исследования пациенты, имеющие диагноз СД (**DIQ010**), не будут включены в модель ;
#### Также необходимо учесть особенности диеты каждого пациента. Пациенты, принимающие диету с низким содержанием/без сахара (**DRQSDT4**) и диабетическую диету (**DRQSDT7**), будут исключены из исследования.

```{r}
# Фильтрация
df_pred_IPA_clear <- df_pred_IPA %>%
  select(LBXGH1, RIAGENDR, BMXBMI, MeanBP, IPA, DRQSDT7, DRQSDT4, DIQ070, DIQ010) %>%
  filter(
    DRQSDT7 == "No" &
    DRQSDT4 == "No" &
    DIQ070 == "No" &
    DIQ010 == "No"
  )

write.csv(df_pred_IPA_clear, 'df_pred_IPA_clear.csv')
```


#### Фитирование модели

### Модель 1 (ИМТ, САД, IPA)
```{r}
df_pred_IPA_model_1 <- df_pred_IPA_clear %>%
  select(LBXGH1, BMXBMI, MeanBP, IPA)

model_1 <- lm(LBXGH1 ~ ., data = df_pred_IPA_model_1)
summary(model_1)
tbl_regression(model_1)
resid_panel(model_1)
vif_values_1 <- vif(model_1)
print(vif_values_1)
forest_model(model_1)
```

### Модель 2 (САД, IPA)
```{r}
df_pred_IPA_model_2 <- df_pred_IPA_clear %>%
  select(LBXGH1, MeanBP, IPA)

model_2 <- lm(LBXGH1 ~ ., data = df_pred_IPA_model_2)
summary(model_2)
tbl_regression(model_2)
resid_panel(model_2)
vif_values_2 <- vif(model_2)
print(vif_values_2)
forest_model(model_2)
```
### Модель 3 (IPA, ИМТ)
```{r}
df_pred_IPA_model_3 <- df_pred_IPA_clear %>%
  select(LBXGH1, BMXBMI, IPA)

model_3 <- lm(LBXGH1 ~ ., data = df_pred_IPA_model_3)
summary(model_3)
tbl_regression(model_3)
resid_panel(model_3)
vif_values_3 <- vif(model_3)
print(vif_values_3)
forest_model(model_3)
```

### Модель 4 (IPA)

```{r}
df_pred_IPA_model_4 <- df_pred_IPA_clear %>%
  select(LBXGH1, IPA)

model_4 <- lm(LBXGH1 ~ ., data = df_pred_IPA_model_4)
summary(model_4)
tbl_regression(model_4)
resid_panel(model_4)
forest_model(model_4)
```  
### Модель 5 (ИМТ, САД)
```{r}
df_pred_model_5 <- df_pred_IPA_clear %>%
  select(LBXGH1, BMXBMI, MeanBP)

model_5 <- lm(LBXGH1 ~ ., data = df_pred_model_5)
summary(model_5)
tbl_regression(model_5)
resid_panel(model_5)
forest_model(model_5)
```

### Модель 6 (ИМТ)

```{r}
df_pred_IPA_model_6 <- df_pred_IPA_clear %>%
  select(LBXGH1, BMXBMI)

model_6 <- lm(LBXGH1 ~ ., data = df_pred_IPA_model_6)
summary(model_6)
tbl_regression(model_6)
resid_panel(model_6)
forest_model(model_6)
```


### Были сравнены регрессионные модели, использующих разные комбинации предикторов: Модель 1 (ИМТ, САД, IPA), Модель 2 (САД, IPA), Модель 3 (IPA, ИМТ), Модель 4 (IPA), Модель 5 (ИМТ, САД), Модель 6 (ИМТ). Большое влияние на уровень гликированного гемоглобина оказывает ИМТ. Расчитанный индекс активности (IPA) хоть и имеет значительную обратную корреляцию с HbA1c сильный вклад в регрессию не внёс. Однако, лучший результат по метрике R^2 = 0.05622 показала модель, использующая все 3 переменные.