---
title: "Specifics_of_medical_data"
author: "Zarva_I"
date: "2024-12-28"
output: html_document
---

```{r setup, include=FALSE}
knitr::opts_chunk$set(echo = TRUE)
```

```{r}
library(tidyverse)
library(readxl)
library(gtsummary)
library(rstatix)
library(pROC)
```

## Загрузка данных

```{r}
# Загрузка файла
file_path <- "data/raw/trauma.xlsx"
data <- read_excel(file_path)

data %>% 
  select(1:5) %>% 
  head()
```

## 1. Описательная статистика

```{r}
# Описательная статистика для переменных
data <- data %>%
  mutate(Height = gsub("\"", "", Height),
         Height = as.numeric(Height))    

data_summary <- data %>%
  select(-Name) %>%  # В исследовании мы можем работать с id и деперсонализировать данные 
  tbl_summary()
data_summary

# Расчет снижения уровня гемоглобина
low_hb <- data %>% 
  mutate(
    low_hb = case_when(
      Sex == "Male" & Hb < 13.5 ~ 1,
      Sex == "Female" & Hb < 12 ~ 1,
      TRUE ~ 0
    )
  )

low_hb_summary <- low_hb %>% 
  summarise(
    n_low_hb = sum(low_hb),
    percent_low_hb = mean(low_hb) * 100
  )
low_hb_summary
```

```{r}
# Промежуточная проверка типов данных
str(data)
```

## 2. Расчет ИМТ

```{r}
# Перевод единиц измерения в метрическую и кг
height_m <- data$Height * 0.0254
weight_kg <- data$Weight / 2.2

data <- data %>% 
  mutate(BMI = weight_kg / (height_m^2))

# Средний уровень ИМТ
bmi_stats <- data %>% 
  summarise(
    mean_bmi = mean(BMI, na.rm = TRUE),
    sd_bmi = sd(BMI, na.rm = TRUE),
    obesity_rate = mean(BMI > 30, na.rm = TRUE) * 100
  )
bmi_stats
```
```{r}
# Промежуточная проверка типов данных
str(height_m)
str(weight_kg)
```



## 3. ROC-анализ для предсказания летального исхода по уровню гемоглобина

```{r}
# ROC-кривая для Hb
roc_hb <- roc(data$Death ~ data$Hb, ci = TRUE)
roc_hb

# Построение графика ROC-кривой
plot(roc_hb, main = "ROC-кривая для уровня Hb")
```

## 4. Расчет площади под ROC-кривой и доверительный интервал

```{r}
# Площадь под ROC-кривой и 95% ДИ
auc_hb <- roc_hb$auc
ci_hb <- roc_hb$ci
auc_hb
ci_hb
```

## 5. Расчет оптимального порогового значения по шкале Глазго

```{r}
# Построение ROC-кривой
roc_gsc <- roc(data$Death ~ data$GSC, ci = TRUE)

# Получение оптимального порога и его метрик
optimal_threshold <- coords(roc_gsc, x = "best", best.method = "closest.topleft", ret = c("threshold", "sensitivity", "specificity"))

# Вывод результатов
print(optimal_threshold)
```

## 6. Сравнение AUC для переменных

```{r}
# Расчет AUC для всех количественных переменных
quant_vars <- c("Hb", "BMI", "Age", "SBP", "DBP", "FOUR", "GSC")

auc_results <- map_dfr(
  quant_vars, 
  ~ {
    roc_result <- roc(data$Death ~ data[[.x]], ci = TRUE)
    tibble(
      variable = .x,
      AUC = as.numeric(roc_result$auc),        # Преобразование AUC в число
      AUC_LCL = as.numeric(roc_result$ci[1]), # Нижний доверительный интервал
      AUC_UCL = as.numeric(roc_result$ci[3])  # Верхний доверительный интервал
    )
  }
)

auc_results %>% arrange(desc(AUC))  # Сортировка по убыванию AUC

```

# Результаты:
# 1) Шкала FOUR и GSC имеют большую плозадь под кривой (0.93 и 0.91, соответственно), это означает, что эти папрметры лучше всего предсказывают вероятность летального исхода, так как они отражают уровень неврологического состояния пациента.
# 2) Артериальное давление может быть связано с исходом, но не является столь надежным маркером, как шкалы оценки состояния сознания
# 3) Возраст и индекс массы тела не являются значимыми предикторами летального исхода в данном исследовании
