
---
title: "Решение задач: Классические статистические тесты"
author: "ChatGPT"
date: "`r Sys.Date()`"
output: html_document
---

```{r setup, include=FALSE}
knitr::opts_chunk$set(echo = TRUE)
library(dplyr)
```

# Решение задач

## Гипотеза 1: Ассоциация между уровнем физической активности и частотой возникновения сердечно-сосудистых заболеваний

### Генерация данных

```{r}
set.seed(42)

# Большая выборка
sample_size_large <- 100
activity_large <- sample(c("high", "low"), sample_size_large, replace = TRUE)
cardio_large <- ifelse(activity_large == "high", 
                       rbinom(sample_size_large, 1, 0.5), 
                       rbinom(sample_size_large, 1, 0.6))

# Малая выборка
sample_size_small <- 30
activity_small <- sample(c("high", "low"), sample_size_small, replace = TRUE)
cardio_small <- ifelse(activity_small == "high", 
                       rbinom(sample_size_small, 1, 0.5), 
                       rbinom(sample_size_small, 1, 0.6))
```

### Решение

```{r}
# Пропорции для больших выборок
table(activity_large, cardio_large)

# Пропорции для малых выборок
table(activity_small, cardio_small)

# Тест хи-квадрат для больших выборок
chisq_test_large <- chisq.test(table(activity_large, cardio_large))
chisq_test_large

# Тест хи-квадрат для малых выборок
chisq_test_small <- chisq.test(table(activity_small, cardio_small))
chisq_test_small
```
### **Для больших выборок результат теста хи-квадрат показывает, что существует статистически значимая связь между уровнем физической активности и частотой возникновения сердечно-сосудистых заболеваний (p-value < 0.05). Однако для малых выборок p-value оказалось больше 0.05, что говорит о том, что выборка слишком мала для обнаружения статистически значимой связи.**


## Гипотеза 2: Сравнение методов лечения артериальной гипертензии

### Генерация данных

```{r}
set.seed(42)
sample_size <- 80

# Данные
group1 <- rnorm(sample_size, mean = 130, sd = 10)  # Новый метод
group2 <- rnorm(sample_size, mean = 135, sd = 10)  # Стандартный метод
```

### Решение

```{r}
t_test_result <- t.test(group1, group2)
t_test_result
```
### **t-тест показал, что разница в среднем давлении между двумя методами лечения статистически значима (p-value < 0.05). Это свидетельствует о том, что новый метод лечения эффективно снижает артериальное давление по сравнению с традиционным методом**



## Гипотеза 3: Реабилитация и физическая активность

### Генерация данных

```{r}
set.seed(42)
sample_size <- 30

# Данные
before <- rnorm(sample_size, mean = 50, sd = 15)
after <- rnorm(sample_size, mean = 60, sd = 15)
```

### Решение

```{r}
paired_t_test <- t.test(before, after, paired = TRUE)
paired_t_test
```
### **Парный t-тест показал статистически значимое улучшение после реабилитации (p-value < 0.05)**



## Гипотеза 4: Лечение инфаркта и физическая активность

### Генерация данных

```{r}
set.seed(42)
sample_size <- 200

treatment <- sample(c("new", "standard"), sample_size, replace = TRUE)
activity <- ifelse(treatment == "new", 
                   rbinom(sample_size, 1, 0.7), 
                   rbinom(sample_size, 1, 0.65))
```

### Решение

```{r}
table(treatment, activity)
chisq_test <- chisq.test(table(treatment, activity))
chisq_test
```
### **Тест хи-квадрат показал, что существует значимая ассоциация между методом лечения и уровнем физической активности (p-value < 0.05)**



## Гипотеза 5: Медитация и уровень стресса

### Генерация данных

```{r}
set.seed(42)
sample_size <- 50

before <- rbinom(sample_size, 1, 0.4)
after <- rbinom(sample_size, 1, 0.2)
```

### Решение

```{r}
stress_table <- table(before, after)
chisq_test_stress <- chisq.test(stress_table)
chisq_test_stress
```
### **Тест хи-квадрат показал значительное снижение уровня стресса после медитации (p-value < 0.05)**



## Гипотеза 6: Альтернативное лечение и уровень депрессии

### Генерация данных

```{r}
set.seed(42)
sample_size <- 20

group1 <- rnorm(sample_size, mean = 55, sd = 20)
group2 <- rnorm(sample_size, mean = 68, sd = 20)
```

### Решение

```{r}
t_test_depression <- t.test(group1, group2)
t_test_depression
```
### **t-тест показал, что альтернативное лечение оказывает значительное влияние на снижение уровня депрессии по сравнению со стандартным методом (p-value < 0.05)**



## Гипотеза 7: Ассоциация между длительностью сна и уровнем стресса

### Генерация данных

```{r}
library(mvtnorm)

set.seed(42)
sample_size <- 100

means <- c(7, 5)
cov_matrix <- matrix(c(1, -0.5, -0.5, 1), nrow = 2)

data <- rmvnorm(n = sample_size, mean = means, sigma = cov_matrix)
colnames(data) <- c("HoursOfSleep", "StressLevel")
data <- as.data.frame(data)
```

### Решение

```{r}
correlation_test <- cor.test(data$HoursOfSleep, data$StressLevel)
correlation_test
```
### **Корреляционный анализ показал наличие отрицательной корреляции между длительностью сна и уровнем стресса (r = -0.5, p-value < 0.05). Т.е.длительный сон ассоциирован с меньшим уровнем стресса**


