---
title: "automatization_notebook"

output: 
  word_document:
    toc: true
toc-title: "Оглавление"
---

\newpage

```{r setup, include=FALSE}
knitr::opts_chunk$set(echo = FALSE, message = FALSE, error = FALSE)

library(flextable)
library(tidyverse)
library(readxl)
library(RColorBrewer)

```

Рекомендуем выполнять задание в tidy-стиле. Прекрасная книга о возможностях метапакета `tidyverse` доступна по ссылке: https://r4ds.hadley.nz/.

В данном задании вы будете использовать датасеты `dm.csv`, `vs.csv` и `lb.xlsx`, которые демонстрируют, в каком виде собираются данные, полученные в ходе клинического исследования, по международным стандартам (подробно о стандартах CDISC вы узнаете на программе позже). Некоторые значения в данных были заменены на пропущенные. Оригинальные версии доступны в пакете `pharmaversesdtm`. 

# 1. Чтение и очистка данных
## 1.1. DM (Demographics)

1) Загрузите датасет `dm.csv`;

2) Это датасет в широком формате: на каждого субъекта должна приходиться только одна строка. Если это не так, попробуйте понять в чём проблема и как это исправить;

```{r read_data}

dm_1 <- read.csv2("data/dm.csv", dec = ",")

```

3) Сколько человек в каждой группе терапии (`ACTARM`)?

4) Выберите переменные `USUBJID`, `AGE`, `SEX`, `RACE`, `ETHNIC`, `ACTARM`;

5) Выберите группы терапии в соответствии с номером вашей команды *(файл "Задания для команд.pdf")*;

6) Отфильтруйте субъектов с отсутствующим значением возраста;

7) Как функция `filter()` поступает с пропущенными значениями?

8) Назовите полученный датасет `dm`.

```{r calc}
#Сколько человек в каждой группе терапии (`ACTARM`)?
dm_1 %>% count(ACTARM)

#Выберите переменные `USUBJID`, `AGE`, `SEX`, `RACE`, `ETHNIC`, `ACTARM`;
dm_1 <- dm_1 %>%
  select(USUBJID, AGE, SEX, RACE, ETHNIC, ACTARM)
colnames(dm_1)

#Группы терапии "Xanomeline High Dose", "Xanomeline Low Dose"
#Отфильтруйте субъектов с отсутствующим значением возраста;

dm <- dm_1 %>%
  filter(ACTARM %in% c("Xanomeline High Dose", "Xanomeline Low Dose")
         ,!is.na(AGE)) %>% 
  rename(
    "Группа" = ACTARM,
    "Возраст" = AGE,
    "Этническая_принадлежность" = ETHNIC,
    "Пол" = SEX,
    "Раса" = RACE) %>% 
    mutate(
     across(c("Группа","Этническая_принадлежность","Пол","Раса"), function(x) as.factor(x))
      )

#Удаляем трёхсотлетних эльфов
dm <- dm %>%
  mutate(
    Возраст = if_else(Возраст > 100, NA_real_, Возраст)
  )
glimpse(dm)
      
#Как функция `filter()` поступает с пропущенными значениями? 
#Функция фильтр оставляет все значения по условию, но если стоит "!", то выполянется условие обратное написанному

```

\newpage

## 1.2. VS (Vital Signs)

1) Загрузите датасет vs.csv;

2) Данные в длинном формате. Каково минимальное и максимальное количество
наблюдений (строк) на одного субъекта?

```{r}
vs_1 <- read.csv2("data/vs.csv", sep = ",", dec = ".", stringsAsFactors = FALSE) %>%
  mutate(VISITNUM = as.integer(VISITNUM)) %>%
  mutate(VSORRES = 
           
#Меняем сантиметровых на дюймовых
as.numeric(str_replace_all(as.character(VSORRES), ",", "."))) %>%
  mutate(
    VSORRES  = if_else(
      VSTEST == "Height" & USUBJID %in% c(
        "01-704-1332","01-713-1141","01-704-1025",
        "01-713-1106","01-717-1344","01-705-1059",
        "01-704-1008","01-704-1120","01-704-1218"
      ),
      VSORRES / 2.54,       
      VSORRES
    ),
    VSORRESU = if_else(
      VSTEST == "Height" & USUBJID %in% c(
        "01-704-1332","01-713-1141","01-704-1025",
        "01-713-1106","01-717-1344","01-705-1059",
        "01-704-1008","01-704-1120","01-704-1218"
      ),
      "IN",
      VSORRESU
    )
  )
vs_1 %>%
  mutate(VISITNUM = as.integer(VISITNUM)) %>% 
  group_by(USUBJID) %>%
  summarise(n_obs = n()) %>%
  summarise(
    min_obs = min(n_obs),
    max_obs = max(n_obs))

vs_1 <- vs_1 %>% 
  mutate(VISITNUM = as.integer(VISITNUM))


glimpse(vs_1) 
```

3) На каких визитах определялся рост и вес пациентов?

4) Выберите наблюдения со значением роста (Height) и веса (Weight) на визите 1 (`VISITNUM`)

5) Необходимо перевести датасет в широкий формат (чтобы на одного человека приходилось одно наблюдение), ожидаются только следующие переменные: `USUBJID`, `V1_HEIGHT`, `V1_WEIGHT`

6) Назовите полученный датасет `vs`

```{r}
vs_1 %>%
  filter(VSTEST %in% c("Height", "Weight")) %>%
  distinct(VSTEST, VISITNUM, VISIT)



unique(vs_1$VSTEST)
vs <- vs_1 %>%
  filter(
    VSTEST %in% c("Height", "Weight"),
    VISITNUM == 1) %>% 
    mutate(across(VISITNUM, function(x) str_c("Визит ",x))) %>% 
    unite("variable_name", VISITNUM, VSTEST, sep = "__") %>% 
    pivot_wider(names_from = variable_name, values_from = VSORRES, id_cols = USUBJID)


glimpse(vs)
```

\newpage

## 1.3. LB (Laboratory Test Results)

1) Загрузите датасет lb.xlsx;

2) Выберите показатель (`LBTEST`) в соответствии с номером вашей команды *(файл "Задания для команд.pdf")*;

3) Отфильтруйте все наблюдения, где номер визита (`VISITNUM`) является нецелым числом;

4) Выберите только первые 3 визита (`VISITNUM`) из оставшихся;

5) Необходимо перевести датасет в широкий формат, ожидаются только следующие переменные: `USUBJID`, `V._ваш показатель`, `V._ваш показатель`, `V._ваш показатель` **(Например, если показатель `Basophils`: `USUBJID`, `V5_BASO`, `V7_BASO`, `V8_BASO`);**

6) Назовите полученный датасет `lb`.

```{r}
lb <- read_xlsx("data/lb.xlsx") %>%
  mutate(
    VISITNUM = readr::parse_number(as.character(VISITNUM)),
    LBORRES  = as.numeric(str_replace_all(as.character(LBORRES), ",", "."))
  ) %>%
  filter(LBTESTCD == "CA", !is.na(VISITNUM), VISITNUM == floor(VISITNUM)) %>%
  filter(VISITNUM %in% sort(unique(VISITNUM))[1:3]) %>%
  distinct(USUBJID, VISITNUM, .keep_all = TRUE) %>%
  select(USUBJID, VISITNUM, LBTESTCD, LBORRES) %>%
  pivot_wider(
    names_from  = c(VISITNUM, LBTESTCD),
    values_from = LBORRES,
    names_glue  = "V{VISITNUM}_{LBTESTCD}"
  ) %>%
  mutate(across(starts_with("V"), as.numeric))

glimpse(lb)
```

# 2. Объединение данных

1) Соедините `dm`, `vs` и `lb` (функции `*_join()`) в датасет data. Необходимо, чтобы в `data` были только те субъекты, которые есть и в `dm` и в`vs`;

2) Наблюдения, имеющиеся в `dm`, `vs` или `lb`, но не вошедшие в `data`, сохраните в датасет `extra`.

```{r}
data <- dm %>%
  inner_join(vs, by = "USUBJID") %>%
  left_join(lb, by = "USUBJID")

extra <- bind_rows(
  dm %>% anti_join(data %>% distinct(USUBJID), by = "USUBJID") %>% mutate(.source = "dm"),
  vs %>% anti_join(data %>% distinct(USUBJID), by = "USUBJID") %>% mutate(.source = "vs"),
  lb %>% anti_join(data %>% distinct(USUBJID), by = "USUBJID") %>% mutate(.source = "lb")
)

glimpse(data)
glimpse(extra)
```

\newpage

# 3. Дальнейшая очистка данных

1) Приведите переменные к нужному типу (numeric, factor или character). Если вы видите предупреждение "в результате преобразования созданы NA", лучше попытаться понять в чём причина;

2) Выведите общее описание данных.

```{r}
data <- data %>%
  mutate(
    USUBJID = as.character(USUBJID),
    Возраст = as.numeric(Возраст),
    Пол = as.factor(Пол),
    Раса = as.factor(Раса),
    Этническая_принадлежность = as.factor(Этническая_принадлежность),
    Группа = as.factor(Группа),
    across(starts_with("Визит"), as.numeric),
    across(starts_with("V"), as.numeric)
  )
glimpse(data)
```

3) Отсортируйте данные по убыванию возраста и в алфавитном порядке для группы терапии (`ACTARM`);

4) Создайте новую переменную `NUM` типа `character`, которая будет содержать номер строки, но нумерация должна быть отдельной для разных групп терапии (`ACTARM`). То есть самые старшие люди в каждой группе терапии будут иметь `NUM` = "1";

5) Сохраните в файл outliers.csv субъектов, которые являются выбросами (например, по правилу трёх сигм) — это необязательное задание со звёздочкой;

6) Заполните пропущенные значения для переменной `V1_WEIGHT` значением самого старшего человека в соответствующей группе терапии;

7) Присвойте получившийся датасет переменной "cleaned_data";

```{r}
cleaned_data <- data %>%
  arrange(desc(Возраст), Группа) %>%          # (3)
  group_by(Группа) %>%
  mutate(
    NUM = as.character(row_number()),         # (4) порядковый номер внутри группы
    .repl = `Визит 1__Weight`[which.max(Возраст)],
    `Визит 1__Weight` = if_else(              # (6) заполняем пропуски весом самого старшего
      is.na(`Визит 1__Weight`), .repl, `Визит 1__Weight`
    )
  ) %>%
  select(-.repl) %>%
  ungroup()

data %>%
  group_by(Группа) %>%
  filter(!is.na(`Визит 1__Weight`)) %>%
  mutate(
    mu = mean(`Визит 1__Weight`, na.rm = TRUE),
    s  = sd(`Визит 1__Weight`,  na.rm = TRUE),
    z  = (`Визит 1__Weight` - mu) / s
  ) %>%
  filter(is.finite(z), abs(z) > 3) %>%
  ungroup() %>%
  select(USUBJID, Группа, Возраст, `Визит 1__Weight`, z) %>%
  write_csv("outliers.csv")

glimpse(cleaned_data)
glimpse(data)
```

8) Сколько переменных и случаев в cleaned_data?

9) Сколько всего переменных с пропущенными значениями в данных и сколько пропущенных точек в каждой такой переменной?

```{r}
cat("Количество случаев:", nrow(cleaned_data), "\n")
cat("Количество переменных:", ncol(cleaned_data), "\n")

na_summary <- cleaned_data %>%
  summarise(across(everything(), ~sum(is.na(.)))) %>%
  pivot_longer(everything(),
               names_to = "variable",
               values_to = "n_missing") %>%
  filter(n_missing > 0)

na_summary
```

\newpage 

# 4. Описательные статистики

## 4.1. Количественные переменные

- Создайте переменную `MEAN`, содержащую среднее значение показателя за три визита для каждого субъекта (может пригодиться функция `c_across`). 
*Например, если на визитах 1,2,3 показатель был равен, соответственно, 2,6,4, MEAN для данного пациента будет равным 4, а если на всех 3-ёх визитах показатель NA, MEAN должен быть равным NA*;

```{r}
cleaned_data <- cleaned_data %>%
  rowwise() %>%
  mutate(
    MEAN = if_all(starts_with("V"), is.na) %>% ifelse(NA_real_,
            mean(c_across(c(V1_CA, V4_CA, V5_CA)), na.rm = TRUE))
  ) %>%
  ungroup()
glimpse(cleaned_data)
```


1) Рассчитайте для всех количественных переменных для каждой группы терапии:

1.1) Количество непропущенных значений;

1.2) Количество пропущенных значений;

1.3) Среднее;

1.4) Медиану;

1.5) Стандартное отклонение;

1.6) 25% квантиль и 75% квантиль;

1.7) Интерквартильный размах;

1.8) Минимум;

1.9) Максимум;

```{r}
summary_stats <- cleaned_data %>%
  group_by(Группа) %>%
  summarise(
    across(
      where(is.numeric),
      list(
        n_not_na = ~sum(!is.na(.)),
        n_na     = ~sum(is.na(.)),
        mean     = ~mean(., na.rm = TRUE),
        median   = ~median(., na.rm = TRUE),
        sd       = ~sd(., na.rm = TRUE),
        q25      = ~quantile(., 0.25, na.rm = TRUE),
        q75      = ~quantile(., 0.75, na.rm = TRUE),
        IQR      = ~IQR(., na.rm = TRUE),
        min      = ~min(., na.rm = TRUE),
        max      = ~max(., na.rm = TRUE)
      ),
      .names = "{.col}_{.fn}"
    )
  )
glimpse(summary_stats)
```

## 4.2. Категориальные переменные

1) Рассчитайте для всех категориальных переменных для каждой группы терапии:

1.1) Абсолютное количество субъектов;

1.2) Относительное количество по группе.

```{r}
calc_cat <- cleaned_data %>%
  group_by(Группа) %>%
  summarise(
    across(
      where(~ is.factor(.) || is.character(.)),   
      ~list(table(., useNA = "no")),              
      .names = "{.col}"
    )
  ) %>%
  pivot_longer(
    cols = -Группа,
    names_to = "Переменная",
    values_to = "Частоты"
  ) %>%
  unnest_longer(Частоты) %>%
  rename(Значение = Частоты_id, Абс_количество = Частоты) %>%
  group_by(Группа, Переменная) %>%
  mutate(
    Отн_количество = round(Абс_количество / sum(Абс_количество) * 100, 1)
  ) %>%
  ungroup()

```

# 5. Визуализация

## 5.1. Количественные переменные

1) Для каждой количественной переменной сделайте боксплоты по группам терапии. Расположите их либо на отдельных рисунках, либо на одном, но читаемо;

2) Наложите на боксплоты beeplots - задание со звёздочкой;

3) Раскрасьте боксплоты с помощью библиотеки RColorBrewer.

```{r}
long_num <- cleaned_data %>%
  select(Группа, where(is.numeric)) %>%
  pivot_longer(-Группа, names_to = "Переменная", values_to = "Значение")

ggplot(long_num, aes(x = Группа, y = Значение, fill = Группа)) +
  geom_boxplot(outlier.shape = NA, alpha = 0.9) +
  facet_wrap(~ Переменная, scales = "free_y", ncol = 3) +  # <-- ключевая строка
  scale_fill_brewer(palette = "Set2") +
  labs(x = NULL, y = NULL, title = "Боксплоты по группам терапии") +
  theme_minimal(base_size = 12) +
  theme(legend.position = "none",
        axis.text.x = element_text(angle = 20, hjust = 1))

cleaned_data %>% summarise(min_age = min(Возраст, na.rm=TRUE),
                           max_age = max(Возраст, na.rm=TRUE))

```

## 5.2. Категориальные переменные

1) Сделайте подходящие визуализации категориальных переменных. Обоснуйте, почему выбрали именно этот тип.

```{r}
cat_vars <- c("Пол", "Раса", "Этническая_принадлежность")

for (var in cat_vars) {
  p <- ggplot(cleaned_data, aes(x = .data[[var]], fill = Группа)) +
    geom_bar(position = "dodge", color = "black") +
    scale_fill_brewer(palette = "Set2") +
    labs(
      title = paste("Распределение переменной:", var, "по группам терапии"),
      x = var,
      y = "Количество субъектов",
      fill = "Группа терапии"
    ) +
    theme_minimal(base_size = 12) +
    theme(
      axis.text.x = element_text(angle = 25, hjust = 1)
    )
  print(p)
}



```

# 6. Дополнительные задания

Следующие задания выполняются по желанию и могут помочь вам набрать дополнительные баллы.

## 6.1. Продвинутая таблица с помощью flextable

- Попробуйте получить заполненную таблицу максимально близкую к example_table.html.
*Группы терапии, показатель и визиты в таблице должны соответствовать анализируемым вами.*
Для этого вам понадобится более глубоко погрузиться в пакет `flextable`:
https://ardata-fr.github.io/flextable-book/

```{r}

```

## 6.2. Создание собственных функций и tidy evaluation

- Почему `my_fun()` ниже выдаёт ошибку? Как это исправить? 
Ответ можно найти здесь: https://r4ds.hadley.nz/functions.html (25.3.1 Indirection and tidy evaluation)

```{r, error=TRUE}
my_fun <- function(col, group_col = "ACTARM"){

  cleaned_data %>% 
    group_by(group_col) %>% 
    summarise(across(col, list(
      "mean" = ~mean(., na.rm=T),
      "sd" = ~sd(., na.rm=T)
      ))) %>% 
    pivot_longer(!group_col)
}

my_fun(c(V1_HEIGHT, V1_WEIGHT))
my_fun("V1_HEIGHT")

my_fun(c(V1_HEIGHT, V1_WEIGHT))
my_fun(c("V1_HEIGHT", "V1_WEIGHT"))

```

## 6.3. Управление Microsoft Word с помощью RMarkdown

- Попробуйте в RMarkdown изменить для какой-либо страницы ориентацию (с портретной на альбомную).
Создание статистических отчётов с output в Microsoft Word - большая и интересная тема. Рекомендуем погрузиться в неё по ссылке: https://ardata-fr.github.io/officeverse/officedown-for-word.html.

